

ANTONIO CARLOS MARCATO

Sócio fundador de Marcato Advogados, escritório de advocacia especializado em litígios civis e direito securitário.

Em mais de 30 anos de atividade profissional, atuou como Promotor de Justiça e Procurador de Justiça no Ministério Público de São Paulo, Juiz do Segundo Tribunal de Alçada Civil de São Paulo e Desembargador do Tribunal de Justiça do Estado de São Paulo. Atualmente é Advogado e Árbitro em diversos procedimentos arbitrais comerciais.

É Professor Associado da Universidade de São Paulo (USP), além de Professor convidado em diversas outras Instituições. Publicou mais de 12 obras, individuais e coletivas, e centenas de artigos, além de ser conferencista em eventos nacionais e internacionais.

Recentemente atuou como Relator Geral de Comitê constituído pela Associação dos Magistrados Brasileiros (AMB), assessorando na elaboração e alteração do Projeto de novo Código de Processo Civil na Câmara dos Deputados, em vigor a partir de 18 de março de 2016.

DADOS:

Endereço: Al. Santos, 234, 8º andar, Cerqueira César, CEP 01418-000

Telefone: (55 11) 3437.8600

E-mail: marcato@marcatoadv.com.br

EXPERIÊNCIA

MARCATO ADVOGADOS	2000-Dias Atuai
MARCATO ADVOGADOS	2000-Dias Ati

Sócio Fundador

UNIVERSIDADE DE SÃO PAULO (USP)

1998-Dias Atuais

Professor Associado

TRIBUNAL DE JUSTIÇA DO ESTADO DE SÃO PAULO 1990-2000

Desembargador

MINISTÉRIO PÚBLICO DO ESTADO DE SÃO PAULO 1975-1990

Procurador de Justiça

EXPERIÊNCIA ARBITRAL: Atua como árbitro desde 2002 em diversas Câmaras Arbitrais

EDUCAÇÃO

UNIVERSIDADE DE SÃO PAULO (USP)

Doutor (Prod	esso Civil)	1987-1989
Mestre (Prod	esso Civil)	1980-1984
Bacharel		1969-1973

PONTIFÍCIA UNIVERSIDADE CATÓLICA DE SÃO PAULO (PUC-SP) 1974-1975

Pós-Graduação em Direito Processual Civil 1974-1975
Pós-Graduação em Direito Constitucional 1974-1975



IDIOMAS PROFISSIONAIS: Português e Espanhol

ASSOCIAÇÕES E AFILIAÇÕES

- Advogado Inscrito na OAB/São Paulo (№ 33.412)
- Membro da Comissão de Direito Securitário da OAB-SP
- Membro do Conselho Jurídico da Federação das Indústrias do Estado de São Paulo (CONJUR FIESP)
- Membro e Conselheiro da Câmara de Conciliação, Mediação e Arbitragem da Confederação das Indústrias do Estado de São Paulo (CIESP/FIESP)
- Membro da Associação Internacional de Direito Processual
- Membro da Associação Iberoamericana de Direito Processual
- Membro do Instituto Brasileiro de Direito Processual (IBDP)
- Árbitro das Listas das seguintes Câmaras: CAM-FIESP, CAESP e CAM-FIEP

PUBLICAÇÕES SELECIONADAS

- Procedimentos Especiais. 16ª ed. São Paulo: Atlas, 2016.
- Código de Processo Civil Interpretado. 3ª ed. São Paulo: Atlas, 2006.
- O Processo Monitório Brasileiro. 2ª ed. São Paulo: Malheiros, 2000.
- Ação de Consignação em Pagamento. 5ª ed. São Paulo: Malheiros, 1996.